臺灣高等法院臺中分院刑事裁定　
110年度聲字第1356號

聲  請  人  臺灣高等檢察署臺中檢察分署檢察官
受  刑  人  林峻銘



上列聲請人因受刑人數罪併罰有二裁判以上，聲請定其應執行之
刑（聲請案號：110年度執聲字第636號），本院裁定如下：
    主  文
林峻銘因犯如附表所示各罪所處之刑，應執行有期徒刑玖年。
    理  由
一、聲請意旨略以：受刑人林峻銘（下稱受刑人）因毒品危害防
    制條例數罪，先後經判決確定如附表。數罪中雖有刑法第50
    條第1項但書所列情形，惟受刑人已請求檢察官聲請定應執
    行刑，有臺灣臺中地方檢察署民國110年4月30日是否請求定
    應執行刑調查表足稽，應依刑法第50條第2項、第53條、第5
    1條第5款規定，定其應執行之刑。爰依刑事訴訟法第477條
    第1項聲請裁定等語。
二、按數罪併罰，有二裁判以上者，依刑法第51條之規定，定其
    應執行之刑；而數罪併罰，宣告多數有期徒刑者，於各刑中
    之最長期以上，各刑合併之刑期以下，定其刑期，但不得逾
    30年，刑法第53條、第51條第5款分別定有明文。又法律上
    屬於自由裁量事項，尚非概無法律性之拘束，在法律上有其
    外部界限及內部界限，前者法律之具體規定，使法院得以具
    體選擇為適當裁判，此為自由裁量之外部界限；後者法院為
    自由裁量時，應考量法律之目的，法律秩序之理念所在，此
    為自由裁量之內部界限。法院為裁判時，二者均不得有所踰
    越。在數罪併罰而有二裁判以上，應定其應執行刑之案件，
    法院所為刑之酌定，固屬自由裁量事項，然對於法律之內、
    外部界限，仍均應受其拘束。
三、經查，受刑人所犯如附表所示之罪，前經臺灣臺中地方法院
    及本院判處如附表所示之刑，均確定在案，有各該案件之判
    決書及臺灣高等法院被告前案紀錄表等在卷可憑。而受刑人
    所犯上開各罪，有刑法第50條第1項但書所列之不得併合處
    罰情事，惟經受刑人依刑法第50條第2項規定請求檢察官向
    本院聲請合併定應執行刑，此亦有110年4月30日之臺灣臺中
    地方檢察署刑法第50條第1項但書案件是否請求定應執行刑
    調查表在卷足憑，本院審核認聲請為正當，應予准許。爰審
    酌受刑人所犯如附表所示之罪之刑期總合及內部界限、外部
    界限之範圍，編號1、2（共3罪）均為施用第二級毒品罪，
    編號3至6（共5罪）均為販賣第二級毒品罪，各罪之犯罪類
    型、行為態樣、動機雖非全然相同，但均與毒品有關，責任
    非難重複之程度較高等情狀，定其應執行之刑如主文所示。
四、依刑事訴訟法第477條第1項，刑法第50條第2項、第53條、
    第51條第5款，裁定如主文。
中　　華　　民　　國　　110 　年　　5 　　月　　26　　日
       　　刑事第六庭    審判長法　官  唐  光  義
 　　　　　　　　　　　　　    法　官  許  冰  芬
 　　　　　　　　　　　　　　  法　官  鍾  貴  堯                          
以上正本證明與原本無異。     
如不服本裁定，得於收受送達後5日內向本院提出抗告書狀(須附
繕本)。
                               書記官  何  佳  錡
中　　華　　民　　國　　110 　年　　5 　　月　　27　　日
附表：受刑人林峻銘定應執行刑案件一覽表
編  號  1 2 3 罪  名  施用第二級毒品 施用第二級毒品 （共2罪） 販賣第二級毒品 宣告刑  有期徒刑4月 均處有期徒刑5月 有期徒刑7年3月 犯罪日期  108年4月28日 ①107年12月10日 ②108年5月22日 108年5月17日 偵查(自訴)機  關年度案號  臺灣臺中地方檢察署108年度毒偵字第1550號等 臺灣臺中地方檢察署108年度毒偵字第1550號等 臺灣臺中地方檢察署108年度偵字第23610號等 最後事實審 法院 臺灣臺中地方法院 臺灣臺中地方法院 臺灣高等法院臺中分院  案號 108年度中簡字第2002號  108年度中簡字第2002號  109年度上訴字第1123號  判決日期 108年9月25日 108年9月25日 109年6月30日  確定判決 法院 臺灣臺中地方法院 臺灣臺中地方法院 最高法院  案號 108年度中簡字第2002號  108年度中簡字第2002號  109年度台上字第5465號  確定日期 108年10月21日 108年10月21日 109年11月11日 是否為得易科罰金或易服社會勞動之案件  得易科罰金、得易服社會勞動 均得易科罰金、得易服社會勞動 不得易科罰金、不得易服社會勞動 備       註  臺灣臺中地方檢察署108年度執字第15164號（編號1、2共3罪定刑10月；經臺灣臺中地方法院109年度聲字第3008號裁定林峻銘假釋中付保護管束確定，迄109年11月8日保護管束期滿，在有期徒刑所餘刑期內未經撤銷假釋，其未執行之刑，以已執行論）  臺灣臺中地方檢察署110年度執緝字744號（併同署110年度執字第126號；編號3至6共5罪定刑8年4月） 


編  號  4 5 6 罪  名  販賣第二級毒品 販賣第二級毒品 （共2罪） 販賣第二級毒品 宣告刑  有期徒刑7年2月 均處有期徒刑3年9月 有期徒刑3年8月 犯罪日期  108年5月11日 ①108年5月14日 ②108年5月17日 108年4月15日 偵查(自訴)機  關年度案號  臺灣臺中地方檢察署108年度偵字第23610號等 臺灣臺中地方檢察署108年度偵字第23610號等 臺灣臺中地方檢察署108年度偵字第23610號等 最後事實審 法院 臺灣高等法院臺中分院 臺灣高等法院臺中分院 臺灣高等法院臺中分院  案號 109年度上訴字第1123號 109年度上訴字第1123號 109年度上訴字第1123號  判決日期 109年6月30日 109年6月30日 109年6月30日 確定判決 法院 最高法院 最高法院 最高法院  案號 109年度台上字第5465號 109年度台上字第5465號 109年度台上字第5465號  確定日期 109年11月11日 109年11月11日 109年11月11日 是否為得易科罰金或易服社會勞動之案件  不得易科罰金、不得易服社會勞動 均不得易科罰金、不得易服社會勞動 不得易科罰金、不得易服社會勞動 備       註  同編號3之「備註」欄記載。